臺灣高等法院民事裁定　　　　　　　　　96年度抗字第1527號
抗　告　人　　甲○○
上列抗告人與相對人台新國際商業銀行股份有限公司間聲明異議
事件，抗告人對於中華民國96年6月13日臺灣板橋地方法院96年
度促字第11141號裁定提起抗告，本院裁定如下：
    主  文
原裁定廢棄。
    理  由
一、抗告意旨略以：原法院96年度促字第11141號支付命令（下
    稱本件支付命令），係於民國96年4月19日寄存在台北縣警
    察局中和分局錦和派出所（下稱錦和派出所），抗告人於同
    年月20日至該派出所領取，並於同日，對本件支付命令聲明
    異議，詎原法院竟以抗告人之聲明異議，顯逾法定期間為由
    ，裁定駁回，顯非適法，爰提起抗告，聲明廢棄原裁定等語
    。
二、按「債務人於支付命令送達後，逾20日之不變期間，始提出
    異議者，法院應以裁定駁回之。」民事訴訟法第518條定有
    明文。又寄存送達須不能依同法第136條及第137條規定為之
    ，即送達於應受送達人之住居所、事務所或營業所，不能於
    該處或他處會晤應受送達人，亦不能將文書付與有辨別事理
    能力之同居人或受僱人，始得將文書寄存送達地之自治或警
    察機關，並製作通知書2份，1份黏貼於應受送達人之住居所
    、事務所、營業所或其就業處所之門首，另1份置於該送達
    處所信箱或其他適當位置，以為送達。寄存送達，自寄存之
    日起，經10日發生效力，至應受送達人如於寄存送達發生效
    力前領取寄存文書者，應以實際領取之時為送達之時，此觀
    民事訴訟法第138條及該條之立法意旨自明。是寄存送達須
    限於不能依同法第136條及第137條規定行送達者，始得為之
    ，設其送達之處所，雖原為應受送達人之住居所、事務所或
    營業所而實際上已變更者，該原住居所、事務所或營業所，
    即非應為送達之處所，自不得於該原處所為寄存送達（最高
    法院64年台抗字第481號判例意旨參照）。
三、經查：原法院曾於96年3月6日將本件支付命令及支付命令聲
    請狀繕本各1件，送達於抗告人在台北縣中和市○○路131之
    11號2樓之地址，惟因不能於該處會晤抗告人，亦不能將該
    文書付與有辨別事理能力之同居人或受僱人，乃將該文書寄
    存於台北縣警察局中和分局中和派出所，並製作通知書2份
    ，1份黏貼於抗告人上址之門首，另1份置於該送達處所信箱
    或其他適當位置，以為送達，此固有送達證書可按（原法院
    卷第14頁）。惟依相對人嗣後於原法院所陳報抗告人之最新
    戶籍謄本所載，抗告人雖原係住於上址，然已於92年7月8日
    即遷入台北縣中和市○○路305巷13弄6號3樓，原法院因之
    於96年4月19日再將本件支付命令寄存送達於上開新址所在
    地之警察機關即錦和派出所，抗告人並於同年月20日至該派
    出所領取本件支付命令，亦有戶籍謄本、送達證書及領取記
    錄可憑（原法院卷第17、18頁、本院卷第6頁），則依上揭
    之說明，原法院於96年3月6日所寄存送達之抗告人地址，因
    已變更如上，自難謂該次之寄存送達係屬合法，而應以原法
    院於96年4月19日復將本件支付命令送達於上述新址，並寄
    存於錦和派出所之送達，始係合法之送達，茲抗告人於同年
    月20日至該派出所領取本件支付命令，當以抗告人實際收受
    本件支付命令之時間即96年4月20日，為送達之時，自該日
    起算，抗告人於同日就本件支付命令具狀向原法院聲明異議
    （原審卷第20頁），並未逾法定20日之不變期間。原法院未
    察，遽以抗告人異議之提出已逾法定期間為由，裁定駁回抗
    告人之聲明異議，於法自有未合。抗告意旨指摘原裁定不當
    ，聲明廢棄，為有理由，爰廢棄發回原法院為妥適之處理。
四、爰裁定如主文。
中　　華　　民　　國　　96　　年　　9 　　月　　26　　日
                    民事第十二庭
                        審判長法　官  陳駿璧
                              法　官  王麗莉
                              法　官  陳邦豪
正本係照原本作成。
不得再抗告。
中　　華　　民　　國　　96　　年　　9 　　月　　26　　日
　　　　　　　　　　　　　　　書記官  李佳樺
